【裁判字號】    97,訴,338
【裁判日期】    970829
【裁判案由】    違反毒品危害防制條例
【裁判全文】
臺灣雲林地方法院刑事判決               97年度訴字第338號
公  訴  人  臺灣雲林地方法院檢察署檢察官
被      告  甲○○
                    （現另案在臺灣嘉義監獄執行中）
上列被告因違反毒品危害防制條例案件，經檢察官提起公訴（97
年度毒偵字第454 號），被告在準備程序中就被訴事實為有罪之
陳述，本院合議庭裁定由法官一人進行簡式審判程序，判決如下
：
    主      文
甲○○施用第一級毒品，累犯，處有期徒刑拾月；又施用第二級
毒品，累犯，處有期徒刑伍月。應執行有期徒刑壹年貳月。
    事實及理由
一、犯罪事實：
    甲○○前因施用毒品案件，經觀察、勒戒執行完畢，認無繼
    續施用毒品傾向，於民國94年3 月4 日釋放，並由臺灣雲林
    地方法院檢察署（下稱雲林地檢署）檢察官於94年3 月7 日
    ，以93年度毒偵字第1232號為不起訴處分確定；再因施用第
    一、二級毒品案件，經本院於95年11月3 日，以95年度訴字
    第614 號判處應執行有期徒刑11月確定，嗣經本院於96年7
    月21日，以96年度聲減字第422 號裁定減刑為應執行有期徒
    刑5 月15日確定，甫於96年7 月20日易科罰金執行完畢。詎
    其猶不知悛悔，於觀察、勒戒執行完畢釋放後5 年內，復基
    於施用第一毒品海洛因之犯意，於96年12月10日下午某時許
    ，在雲林縣莿桐鄉○道路旁，以將海洛因摻入香菸內用火點
    燃後吸食其煙霧之方式，施用海洛因1 次；又再基於施用第
    二級毒品甲基安非他命之犯意，於96年12月12日12時許，在
    臺中縣大雅交流道附近其友人劉嘉煌（所涉違反毒品危害防
    制條例部分，另由臺灣桃園地方法院檢察署偵辦）所有車號
    9979-DC 號之自小客車內，以將甲基安非他命置入吸食器內
    用火燒烤後吸食其煙霧之方式，施用甲基安非他命1 次。嗣
    於96年12月12日15時10分許，搭乘劉嘉煌所有之上開自小客
    車途經桃園縣桃園市○○路73號前，因行跡可疑為警盤查，
    並經警採其尿送驗後，檢出其尿液中呈現嗎啡及甲基安非他
    命陽性反應，始查獲上情。
二、認定犯罪事實所憑之證據及理由：
  (一)本案被告甲○○所犯之罪均係死刑、無期徒刑、最輕本刑為
    3 年以上有期徒刑以外之罪，其於準備程序就前揭被訴事實
    為有罪之陳述，經受命法官告知簡式審判程序之旨，並聽取
    其與公訴人之意見後，本院合議庭裁定由受命法官獨任進行
    簡式審判程序，是本案之證據調查，依刑事訴訟法第273 條
    之2 規定，不受同法第159 條第1 項、第161 條之2 、第16
    1 條之3 、第163 條之1 及第164 條至第170 條規定之限制
    ，合先敘明。
  (二)上開犯罪事實，業據被告在偵訊及本院審理中坦承不諱，且
    經警方採集其尿液送驗之結果，確呈現嗎啡及甲基安非他命
    陽性反應，有臺灣檢驗科技股份有限公司97年1 月14日濫用
    藥物尿液檢驗報告及桃園縣政府警察局被採尿人尿液暨毒品
    真實姓名與編號對照表各1 紙在卷可稽，足認被告之自白與
    事實相符，可以採信，本件事證明確，被告前揭犯行洵堪認
    定。
  (三)被告前因施用毒品案件，經觀察、勒戒執行完畢，認無繼續
    施用毒品傾向，於94年3 月4 日釋放，並由雲林地檢署檢察
    官於94年3 月7 日，以93年度毒偵字第1232號為不起訴處分
    確定等情，有臺灣高等法院被告前案紀錄表與臺灣高等法院
    在監在押全國紀錄表附卷可稽，是被告核屬觀察、勒戒執行
    完畢釋放後5 年內，再為本案施用毒品之犯行，即應依法論
    科。
三、論罪科刑之理由：
  (一)核被告所為，係犯毒品危害防制條例第10條第1 項、第2 項
    之施用第一級毒品、第二級毒品之罪；被告持有第一級毒品
    、第二級毒品之犯行，則為前述施用之犯行所吸收，不另論
    罪。
  (二)被告所犯施用第一級、第二級毒品罪，犯意各別，行為互殊
    ，應予分論併罰。
  (三)被告有前述事實欄所記載之前科紀錄，此有臺灣高等法院被
    告前案紀錄表在卷可佐，是其於有期徒刑執行完畢後5 年內
    故意再犯本件有期徒刑以上之罪，均為累犯，各應依刑法第
    47條第1 項之規定加重其刑。
  (四)爰審酌被告前因施用毒品案件，已經觀察、勒戒程序及判處
    徒刑確定後執畢出監，業經論述在前，竟仍不思悔改，徹底
    袪除施用毒品之惡習，猶再次施用海洛因及甲基安非他命，
    可知其意志力甚為薄弱，殊不可取，惟念及其施用毒品之犯
    行，在本質上乃屬戕害自己身心健康之行為，尚未有嚴重破
    壞社會秩序或侵害他人權益之情形，且能坦承犯行，犯罪後
    之態度尚佳，並參酌被告前因施用毒品犯行所受宣告刑之刑
    度等一切情狀，分別量處如主文所示之刑，再定其應執行之
    刑。
四、應適用之法律：
  (一)刑事訴訟法第273 條之1 第1 項、第299 條第1 項前段。
  (二)毒品危害防制條例第10條第1 項、第2 項。
  (三)刑法第11條前段、第47條第1 項、第51條第5 款。
本案經檢察官乙○○到庭執行職務。
中    華    民    國    97    年    8     月    29    日
                  刑事第五庭    法  官  王  紹  銘
以上正本證明與原本無異。
如不服本判決，應於收受本判決後10日內向本院提出上訴書狀，
並應敘述具體理由。如未敘述上訴理由者，應於上訴期間屆滿後
20日內向本院補提理由書狀（均須按他造當事人之人數附繕本）
「切勿逕送上級法院」。
                                書記官  王  秀  如
中    華    民    國    97    年    8     月    29    日
附錄論罪科刑條文全文：
毒品危害防制條例第10條
施用第一級毒品者，處6 月以上5 年以下有期徒刑。
施用第二級毒品者，處3 年以下有期徒刑。


司法院資訊處製作；財團法人民間司法改革基金會備份。
